【裁判字號】    99,簡上,979
【裁判日期】    991029
【裁判案由】    偽造文書
【裁判全文】
臺灣板橋地方法院刑事判決             99年度簡上字第979號
上  訴  人
即  被  告  甲○○
上列上訴人即被告因偽造文書案件，不服本院99年度簡字第1695
號中華民國99年7 月23日第一審判決（聲請簡易處刑案號：臺灣
板橋地方法院檢察署98年度偵緝字第2982號），提起上訴，本院
管轄之第二審合議庭判決如下：
    主  文
原判決撤銷。
甲○○犯偽造署押罪，處有期徒刑肆月，如易科罰金，以新臺幣
壹仟元折算壹日。扣案如附表所示偽造之「乙○○」署押均沒收
之。
    事實及理由
一、本案經本院審理結果，認第一審簡易判決以上訴人即被告甲
    ○○犯刑法第217條第1項之偽造署押罪，量處被告有期徒刑
    5月，如易科罰金，以新臺幣1,000元折算1日，除「累犯」
    之諭知有誤外，其餘認事用法及論罪科刑並無不當，應予維
    持，並引用如附件第一審判決書（含臺灣板橋地方法院檢察
    署檢察官聲請簡易判決處刑書）記載之事實、證據及理由。
二、被告上訴意旨略以：被告承認有在如附表所示之警詢筆錄上
    偽造其弟「乙○○」署押，係一時心急方為上開行為，其認
    為情節輕微，請求從輕量刑等語。經查，被告於本院審理時
    坦承本件偽造署押犯行，原審予以論罪科刑，其認事用法並
    無不當，論罪科刑亦屬妥適。惟按受有期徒刑之執行完畢，
    或受無期徒刑或有期徒刑一部之執行而赦免後，5年以內再
    犯有期徒刑以上之罪者，方為累犯，此觀刑法第47條第1項
    規定甚明。又裁判確定前犯數罪者，併合處罰之；數罪併罰
    ，宣告多數有期徒刑者，於各刑中之最長期以上，各刑合併
    之刑期以下，定其刑期，刑法第50條、第51條第5款定有明
    文。故刑法第47條第1項所謂之「受有期徒刑之執行完畢」
    ，就數罪併罰案件，係指所定之執行刑，執行完畢而言。如
    於定執行刑之前，因有一部分犯罪先確定，形式上予以執行
    ，仍應依刑法規定定其應執行之刑，俟檢察官指揮執行「應
    執行刑」時，再就形式上已執行部分予以折抵，不能謂先確
    定之罪已執行完畢。查：
  (一)本件被告前於民國91年11月13日之誣告犯行，經本院以91年
    度訴字第896 號判決判處有期徒刑2 年10月，嗣經臺灣高等
    法院以92年度上訴字第4035號撤銷原判決，改判處有期徒刑
    1 年2 月，於93年5 月13日確定（刑期起算日期93年9 月14
    日，指揮書執畢日期94年11月13日，於94年11月5 日縮刑期
    滿執行完畢）；又於92年6 月13日起至同年月14日止意圖營
    利使人為性交犯行、同年月14日之恐嚇取財未遂犯行、同年
    月15日之誣告犯行，經臺灣臺中地方法院以93年度訴字第98
    4 號判決判處有期徒刑8 月、1 年6 月，應執行有期徒刑2
    年，經臺灣高等法院臺中分院以94年度上訴字第510 號判決
    駁回上訴，嗣經最高法院以94年度臺上字第5059號判決判處
    撤銷原判決，發回原審法院，再經臺灣高等法院臺中分院以
    94年度上更（一）字第325 號判決駁回上訴，並經最高法院
    以97年度臺上字第5392號判決駁回上訴確定（刑期起算日期
    98年11月23日，指揮書執畢日期103 年11月22日），以上各
    情，有臺灣高等法院被告前案紀錄表及前開各案號判決影本
    可稽。
  (二)查上開各案，依刑法第50條、第53條、修正前刑法第51條第
    5款規定，合於合併定應執行刑之要件，惟尚未經檢察官向
    管轄法院聲請定其應執行之刑，故上開臺灣高等法院以92年
    度上訴字第4035號撤銷原判決，改判處有期徒刑1年2月確定
    ，雖於94年11月5日縮刑期滿執行完畢，然揆諸上開說明，
    本件被告犯罪時，僅係部分執行，而非已執行完畢，即被告
    前開經法院判處有期徒刑1年2月（即臺灣高等法院92年度上
    訴字第4035號判決），因與前開所判處應執行有期徒刑2年
    （即臺灣臺中地方法院93年度訴字第984號判決，經臺灣高
    等法院臺中分院以94年度上訴字第510號判決駁回上訴，嗣
    經最高法院以94年度臺上字第5059號判決判處撤銷原判決，
    發回原審法院，再經臺灣高等法院臺中分院以94年度上更（
    一）字第325號判決駁回上訴，並經最高法院以97年度臺上
    字第5392號判決駁回上訴確定）部分，應合併定其應執行之
    刑，是臺灣高等法院92年度上訴字第4035號判決所判處確定
    之1年2月徒刑，應屬尚未執行完畢，是本件被告尚不應論以
    累犯。
三、原審對被告予以論罪科刑雖非無見，惟查原審誤認被告應成
    立累犯，應屬判決適用法令不當，自有未合，雖被告猶執前
    詞，指摘量刑過重為無理由，但原判決既有可議，自應將原
    判決予以撤銷改判。爰審酌被告犯罪之動機、目的、手段、
    所生危害、犯後經通緝始到案及到案後坦認犯行，尚有悔意
    等一切情狀，量處如主文第二項所示之刑，並諭知易科罰金
    折算標準，以示儆懲。
據上論斷，應依刑事訴訟法第455 條之1 第1 項、第3 項、第36
9條第1項前段、第364條、第373條、第299條第1項前段，刑法第
217 條第1項、第41條第1項前段、第219條，判決如主文。
本案經檢察官黃致中到庭執行職務。
中    華    民    國    99    年    10    月    29    日
                  刑事第十四庭  審判長法  官  吳幸娥
                                      法  官  廖欣儀
                                      法  官  傅明華
上列正本證明與原本無異。
不得上訴。
                                      書記官  蔡一如
中    華    民    國    99    年    10    月    29    日
附錄本案論罪科刑法條全文：
中華民國刑法第217條
（偽造盜用印章印文或署押罪）
偽造印章、印文或署押，足以生損害於公眾或他人者，處 3 年
以下有期徒刑。
盜用印章、印文或署押，足以生損害於公眾或他人者，亦同。
附表：
┌───┬────────────┬───────┐
│編  號│文  件  名  稱          │偽造之署押    │
├───┼────────────┼───────┤
│  １  │臺北縣政府警察局板橋分局│「乙○○」署名│
│      │板橋派出所民國97年8月2日│壹枚、指印柒枚│
│      │調查筆錄（97年度偵字第  │              │
│      │34292號卷第5頁至第7頁） │              │
└───┴────────────┴───────┘

司法院資訊處製作；財團法人民間司法改革基金會備份。
